【裁判字號】    97,訴,213
【裁判日期】    970425
【裁判案由】    違反毒品危害防制條例等
【裁判全文】
臺灣嘉義地方法院刑事判決               97年度訴字第213號
公  訴  人  臺灣嘉義地方法院檢察署檢察官
被      告  甲○○
上列被告因毒品危害防制條例等案件，經檢察官提起公訴（97年
度偵字第859號、97年度毒偵字第419、486號），本院合議庭裁
定由受命法官獨任行簡式審判程序，判決如下：
    主  文
甲○○施用第一級毒品，累犯，處有期徒刑拾月。又犯竊盜罪，
累犯，處有期徒刑肆月。又施用第一級毒品，累犯，處有期徒刑
捌月；扣案之注射針筒壹支沒收。應執行有期徒刑壹年柒月，扣
案之注射針筒壹支沒收。
    事  實
一、甲○○前因施用毒品案件，經本院以90年度毒聲字第672號
    裁定令入戒治處所施以強制戒治1年，嗣經本院以91年度毒
    聲字第711號裁定停止強制戒治，所餘期間付保護管束，於
    民國92年3月13日出監，而於92年9月23日保護管束期滿，未
    經撤銷，視為強制戒治期滿。又前因毒品危害防制條例等案
    件，先後經本院以91年度訴字第494號、93年度訴字第10號
    判決，各判處應執行有期徒刑1年1月、1年5月確定，上開數
    罪接續執行，於94年10月18日假釋，並於95年3月18日假釋
    期滿，所餘刑期內未經撤銷假釋，其未執行之刑，以已執行
    論。仍不知悔改，分別為下列犯行：
  (一)於強制戒治執行完畢釋放後，5年內再基於施用第1級毒品海
    洛因及第2級毒品甲基安非他命之犯意，於96年11月29日7、
    8時許，在嘉義市西區鎮86號住處，以將海洛因
    加水溶解後，再用針筒注射身體之方式，施用海洛因1次後
    ，再於同日接續以將海洛因及甲基安非他命置入玻璃球內，
    加熱燒烤吸食煙霧之方式，同時施用海洛因及安非他命1次
    。嗣於同日14時許，在嘉義縣太保市○○里○○路○段701號
    前為警盤查，並於同日17時20分許，經警徵得其同意採尿送
    驗，呈嗎啡及甲基安非他命陽性反應。
  (二)意圖為自己不法之所有，基於竊盜之犯意，於96年12月23日
    13時6分許，在嘉義市○○街123巷11之3號前，徒手竊取乙
    ○○所有放置在車牌號碼C3-0132號自用小貨車上之電鑽1支
    得手（價值新臺幣7,000元），並於96年12月底某日，將該
    電鑽借與不知情之王鎮榮使用。嗣因乙○○報警，經警循線
    查悉上情。
  (三)基於施用第1級毒品海洛因之犯意，於97年1月8日13時許，
    在其上揭住處，以將海洛因加水溶解後，再用針筒注射身體
    之方式，施用海洛因1次。嗣於同日16時40分許，為警持搜
    索票搜索查獲，扣得其所有供施用毒品所用之注射針筒1支
    ，並帶同員警至嘉義市○○○路208號王鎮榮住處，在住宅
    旁之自用小貨車，當場扣得上揭竊取之電鑽1支（業已發還
    ），而於同日18時25分許，經警徵得其同意採尿送驗，呈嗎
    啡陽性反應。
二、案經嘉義市警察局第一分局及嘉義縣警察局水上分局分別報
    請臺灣嘉義地方法院檢察署檢察官偵查起訴，經本院合議庭
    裁定由受命法官獨任行簡式審判程序。
    理  由
一、訊據被告甲○○對於上揭犯行，於本院準備程序及審理時均
    坦承不諱（見本院卷第31、41-43頁），並經證人乙○○、
    王鎮榮於警詢時證述屬實（見警卷第2卷第5-10頁），另有
    贓物認領保管單、被害報告書各1紙、監視錄影器翻拍照片3
    張及搜索扣押筆錄1份等附卷可憑（見警卷第2卷第12-14、
    16-17頁）。且被告於96年11月29日17時20分許，經警採尿
    送驗結果，呈嗎啡及甲基安非他命陽性反應；於97年1月8日
    18 時25分許，經警採尿送驗，呈嗎啡陽性反應，有高雄市
    立凱旋醫院濫用藥物尿液檢驗報告、正修科技大學超微量研
    究科技中心檢驗報告、代號與真實姓名對照表及尿液姓名對
    照表各1紙在卷可參（見警卷第1卷第5-6頁、第3卷第1、11
    頁），另有注射針筒1支扣案可資佐證，足認被告之自白與
    事實相符。此外，被告前因施用毒品案件，經本院以90年度
    毒聲字第672號裁定令入戒治處所施以強制戒治1年，嗣經本
    院以91年度毒聲字第711號裁定停止強制戒治，所餘期間付
    保護管束，於92年3月13日出監，而於92年9月23日保護管束
    期滿，未經撤銷，視為強制戒治期滿，有臺灣高等法院被告
    前案紀錄表1份附卷可稽，足見被告確係在強制戒治執行完
    畢釋放後，5年內再犯施用海洛因、甲基安非他命之犯行甚
    明。本件事證明確，被告之犯行均堪予認定。
二、核被告事實欄一(一)所為，係犯毒品危害防制條例第10條第1
    項之施用第1級毒品罪，及同條例第10條第2項之施用第2級
    毒品罪；事實欄一(二)所為，係犯刑法第320條第1項之竊盜罪
    ；事實欄一(三)所為，係犯毒品危害防制條例第10條第1項之
    施用第1級毒品罪。被告持有第1級毒品海洛因及第2級毒品
    甲基安非他命進而施用之，其持有之低度行為應為施用之高
    度行為所吸收，均不另論罪。被告在上揭事實欄一(一)之時地
    施用海洛因，係就同一犯罪構成事實，本於單一犯意接續進
    行，為接續犯。又被告事實欄一(一)以一施用毒品行為，同時
    施用海洛因、甲基安非他命，係一行為觸犯數罪名，為想像
    競合犯，應依刑法第55條規定從一重之施用第1級毒品罪論
    處。被告所犯施用第1級毒品罪2罪及竊盜罪1罪，犯意各別
    ，罪名有異，應予分論併罰。又被告前因毒品危害防制條例
    等案件，先後經本院以91年度訴字第494號、93年度訴字第
    10號判決，各判處應執行有期徒刑1年1月、1年5月確定，上
    開數罪接續執行，於94年10月18日假釋，並於95年3月18日
    假釋期滿，所餘刑期內未經撤銷假釋，其未執行之刑，以已
    執行論，此有臺灣高等法院被告前案紀錄表1份在卷可參，
    其受徒刑之執行完畢後，5年以內故意再犯本件有期徒刑以
    上之罪，均為累犯，各應依刑法第47條第1項規定加重其刑
    。爰審酌被告前因施用毒品犯行，經強制戒治執行完畢，猶
    不思藉機徹底戒除施用毒品之惡習，再次施用毒品，惟其施
    用毒品係自戕行為，及被告身強力壯不思正途獲取財物，行
    為之手段，竊取物品之價值，被害人所受之損害，及坦承犯
    行之犯後態度良好，並知所悔悟等一切情狀，各量處如主文
    所示之刑，並定其應執行之刑，以示懲儆。扣案之注射針筒
    1支，係被告所有供事實欄一(三)犯罪所用之物，業據被告於
    本院審理時供承在卷（見本院卷第39頁），爰依刑法第38條
    第1項第2款宣告沒收。
據上論斷，應依刑事訴訟法第273條之1第1項、第299條第1項前
段，毒品危害防制條例第10條第1項、第2項，刑法第11條前段、
第320條第1項、第47條第1項、第55條、第51條第5款、第38條第
1項第2款，刑法施行法第1條之1第1項、第2項前段，判決如主文
。
本案經檢察官廖俊豪到庭執行職務。
中    華    民    國    97    年    4     月    25    日
                    刑事第二庭   法  官         卓春慧
上列正本證明與原本無異。
如不服本判決，應於判決送達後十日內向本院提出上訴狀，上訴
書狀依法應敘述具體理由，如未敘述具體理由者，應於上訴期間
屆滿後二十日內補提理由書於本院（均應附繕本）。
中    華    民    國    97    年    4     月    25    日
                                 書記官         李玫娜
附錄本案論罪科刑法條全文：
毒品危害防制條例第10條：
施用第一級毒品者，處6月以上5年以下有期徒刑。
施用第二級毒品者，處3年以下有期徒刑。
刑法第320條第1項：
意圖為自己或第三人不法之所有，而竊取他人之動產者，為竊盜
罪，處5年以下有期徒刑、拘役或5百元以下罰金。


司法院資訊處製作；財團法人民間司法改革基金會備份。
